【裁判字號】    95,訴,398
【裁判日期】    950911
【裁判案由】    違反毒品危害防制條例
【裁判全文】
臺灣嘉義地方法院刑事判決               95年度訴字第398號
公  訴  人  臺灣嘉義地方法院檢察署檢察官
被      告  甲○○
                    （另案臺灣嘉義看守所羈押中）
上列被告因毒品危害防制條例案件，經檢察官提起公訴（95年度
毒偵字第519號），本院合議庭裁定由受命法官獨任行簡式審判
程序，判決如下：
    主  文
甲○○連續施用第一級毒品，累犯，處有期徒刑拾月。扣案之海
洛因壹包（海洛因驗餘淨重零點參肆公克）沒收銷燬之；上開毒
品外包裝袋壹個沒收。
    事  實
一、甲○○前因毒品危害防制條例等案件，先後經本院判處有期
    徒刑8月、10月、4月確定，並裁定應執行有期徒刑1年8月確
    定，於民國94年3月25日假釋，並於同年8月27日假釋期滿，
    所餘刑期內未經撤銷假釋，其未執行之刑，以已執行論。又
    前因施用毒品案件，經本院以89年度毒聲字第132號裁定送
    觀察勒戒後，認有繼續施用毒品之傾向，再以89年度毒聲字
    第507號裁定令入戒治處所施以強制戒治1年，嗣經本院以89
    年度毒聲字第1256號裁定停止強制戒治，所餘期間付保護管
    束，於89年9月4日出監，後本院再以89年度毒聲字第1575號
    裁定撤銷停止戒治，令入戒治處所施以強制戒治，於91年2
    月19日執行完畢，於翌日出監，並經檢察官於91年3月7日以
    91年度戒毒偵字第59號為不起訴處分確定。猶不知悔改，於
    強制戒治執行完畢釋放後，5年內再基於施用第1級毒品海洛
    因之概括犯意，自95年1月下旬某日起至同年4月29日14時許
    止，連續在嘉義市○區○○里○○街20號住處，以將第1級
    毒品海洛因加水後，用針筒吸入注射身體之方式，施用第1
    級毒品海洛因多次。嗣於同年4月30日15時30分許，在嘉義
    市○○○路與民族路口為警查獲，扣得其所有供施用毒品所
    用之海洛因1包，並於同日16時45分許，經警採尿送驗，呈
    嗎啡陽性反應。
二、案經嘉義市警察局第一分局報請臺灣嘉義地方法院檢察署檢
    察官偵查起訴，經本院合議庭裁定由受命法官獨任行簡式審
    判程序。
    理  由
一、訊據被告甲○○對於在上揭時地施用第1級毒品海洛因多次
    之犯行，於本院準備程序及審理時均坦承不諱，而被告於95
    年4月30日16時45分許，經警採尿送驗結果，呈嗎啡陽性反
    應，有高雄市立凱旋醫院濫用藥物尿液檢驗報告、尿液送驗
    姓名對照表各1紙在卷可參。且扣案疑似海洛因之白粉1包，
    經送鑑定結果確含有海洛因成分，海洛因驗餘淨重0.34公克
    ，此有法務部調查局95年5月24日調科壹字第180002282號鑑
    定通知書1份在卷足憑，另有海洛因1包扣案可資佐證，足認
    被告之自白與事實相符。此外，被告前因施用毒品案件，經
    本院以89年度毒聲字第132號裁定送觀察勒戒後，認有繼續
    施用毒品之傾向，再以89年度毒聲字第507號裁定令入戒治
    處所施以強制戒治1年，嗣經本院以89年度毒聲字第1256號
    裁定停止強制戒治，所餘期間付保護管束，於89年9月4日出
    監，後本院再以89年度毒聲字第1575號裁定撤銷停止戒治，
    令入戒治處所施以強制戒治，於91年2月19日執行完畢，於
    翌日出監，並經檢察官於91年3月7日以91年度戒毒偵字第59
    號為不起訴處分確定，有上開不起訴處分書、臺灣高等法院
    被告全國前案紀錄表各1份附卷可稽，足見被告確係在強制
    戒治執行完畢釋放後，5年內再犯施用第1級毒品犯行甚明。
    本件事證明確，被告施用毒品之犯行堪予認定。
二、論罪科刑部分：
  (一)核被告所為，係犯毒品危害防制條例第10條第1項之施用第
    1級毒品罪。被告持有第1級毒品海洛因進而施用之，其持有
    之低度行為應為施用之高度行為所吸收，不另論罪。
  (二)又被告行為後，刑法於94年1月7日修正，同年2月2日公布，
    自95年7月1日施行，刪除刑法第56條連續犯及修正同法第47
    條累犯之規定。本件被告之犯行，因行為後新法業已刪除連
    續犯之規定，此刪除雖非犯罪構成要件之變更，但顯已影響
    行為人刑罰之法律效果，自屬法律有變更，依新法第2條第1
    項前段規定，比較新、舊法結果，仍應適用較有利於被告之
    行為時法律即舊法論以連續犯。是被告前後多次施用第1級
    毒品之犯行，時間緊接，犯罪構成要件相同，顯係基於概括
    犯意反覆為之，為連續犯，應論以施用第1級毒品罪一罪，
    並加重其刑。又被告前因毒品危害防制條例等案件，先後經
    本院判處有期徒刑8月、10月、4月確定，並裁定應執行有期
    徒刑1年8月確定，於94年3月25日假釋，並於同年8月27日假
    釋期滿，所餘刑期內未經撤銷假釋，其未執行之刑，以已執
    行論，此有臺灣高等法院被告全國前案紀錄表1份在卷可參
    ，其於受有期徒刑之執行完畢後，5年以內再犯本件有期徒
    刑以上之罪，不論依修正前之刑法第47條，或修正後之刑法
    第47條第1項之規定，均構成累犯，對被告而言並無有利或
    不利之情形；另最高法院95年第8次刑事庭會議決議，亦認
    為「過失再犯有期徒刑以上之罪」，始應依修正後第2條第1
    項之規定，適用最有利於行為人之法律。故本件應不生新舊
    法比較之問題，自應依修正後刑法第47條第1項規定論以累
    犯，並遞加重其刑。
  (三)爰審酌被告前因施用毒品犯行，經強制戒治執行完畢，猶不
    思藉機徹底戒除施用毒品之惡習，仍故態復萌，再次施用毒
    品，惟其施用毒品係自戕行為，並未因此而危害他人，所生
    損害不大，暨本件施用毒品之手段、次數，其犯後坦承犯行
    態度良好等一切情狀，量處如主文所示之刑。扣案之海洛因
    1包，海洛因驗餘淨重0.34公克，屬毒品危害防制條例所稱
    之第1級毒品，應依毒品危害防制條例第18條第1項前段之規
    定，宣告沒收銷燬之；而扣案之前開毒品外包裝袋1個，係
    被告所有供犯罪所用之物，業據被告於本院審理時供承在卷
    ，爰依刑法第38條第1項第2款規定宣告沒收。
據上論斷，應依刑事訴訟法第273條之1第1項、第299條第1項前
段，毒品危害防制條例第10條第1項、第23條第2項、第18條第1
項前段，刑法第11條前段、第2條第1項前段、第56條（修正前）
、第47條第1項、第38條第1項第2款，判決如主文。
本案經檢察官王啟旭到庭執行職務。
中    華    民    國    95    年    9     月    11    日
                    刑事第二庭  法  官  卓春慧
上列正本證明與原本無異。
如不服本判決，應於判決送達後10日內向本院提出上訴狀（應附
繕本）。
中    華    民    國    95    年    9     月    11    日
                                書記官  江芳耀
附錄論罪科刑法條全文：
毒品危害防制條例第10條第1項：
施用第一級毒品者，處六月以上五年以下有期徒刑。


司法院資訊處製作；財團法人民間司法改革基金會備份。
